臺灣高雄地方法院民事裁定　　　　　　　100年度聲字第185號
聲　請　人　黃劉春鳳
聲　請　人　劉月娥
前列二人共同
代　理　人　馬興平律師
相　對　人　臺灣銀行股份有限公司
法定代理人　張明道
當事人間聲請停止執行事件，本院裁定如下：
    主  文
聲請人供擔保新台幣貳拾柒萬元後，本院民國一百年度司執字第
一一四七四八號強制執行事件之執行程序，於聲請人債務人異議
之訴判決確定前應暫予停止執行。
    理    由
一、按有提起異議之訴時，法院因必要情形或依聲請定相當並確
    實之擔保，得為停止強制執行之裁定，強制執行法第18條第
    2 項定有明文。又強制執行法第14條第2 項規定，執行名義
    無確定判決同一之效力者，於執行名義成立前，如有債權不
    成立或消滅或妨礙債權人請求之事由發生，債務人亦得於強
    制執行程序終結前提起異議之訴。另依大法官會議釋字第18
    2 號解釋意旨，對於許可拍賣抵押物之裁定提起抗告時，亦
    得依強制執行法第18條之規定聲請停止執行。再者，法院依
    強制執行法第18條第2 項定擔保金額而為准許停止強制執行
    之裁定者，該項擔保係備供債權人因停止執行所受損害之賠
    償，其數額應依標的物停止執行後，債權人未能即時受償或
    利用該標的所受之損害額，或因另供擔保強制執行所受之損
    害額定之，非以標的物之價值或其債權額為依據，有最高法
    院86年度台抗字第442 號裁定意旨可供參酌。
二、本件聲請意旨略以：本院100 年度司執字第114748號清償債
    務強制執行事件，業經其就執行提起債務人異議之訴救濟爰
    聲請准予供擔保停止執行等語。經本院審核其所提出之本院
    債務人異議之訴所附之起訴狀並相關證物後，認聲請人提起
    之本件訴訟非顯無理由。故聲請人之聲請停止執行，即符合
    上開條文規定之要件，自應予以准許。
三、經查，本件聲請人聲請執行之債權額為新台幣（下同）179
    萬1324元，有其強制執行聲請狀附卷可稽。則如停止執行致
    系爭土地無法進行拍賣，相對人即不能及時由該拍賣價金受
    償，故本院認本件停止執行擔保金之酌定，應以相對人之債
    權額為計算其所受損害之基準。而就一般情形而言，此項金
    錢債權無法利用之損失，應係指法定遲延利息之損失。再參
    酌債務人異議之訴是否有法定限定繼承規定適用爭執之難易
    程度觀之，其訴訟期間應可評估不超過3 年，則相對人所受
    之上開損害性質及內容，本院認應以3 年期間之法定遲延利
    息額即268699元為相當（計算式：0000000 ×0.05×3 ＝
    268699），爰酌定本件之擔保金額為270000元。
四、依強制執行法第18條第2項，裁定如主文。
中    華    民    國   100    年    10    月    21    日
                  民事第三庭法  官  陳樹村
為正本係照原本作成。
如對本裁定抗告須於裁定送達後10日內向本院提出抗告狀，並繳
納裁判費新台幣1,000元。
中    華    民    國   100    年    10    月    21    日
                            書記官  葉姿敏